hr-HR: Materijal novčanice: Pamučni papir; Hibrid (kompozit papira/polimera); Laneni papir; Papir; Plastika (bez polimera); Polimer; Ostalo
cs: Materiál bankovek: Bavlněný papír; Hybridní (kompozit papíru a polymeru); Lněný papír; Papír; Plast (nepolymerní); Polymer; Jiné
tr: Banknot malzemesi: Pamuklu kağıt; Hibrit (kağıt/polimer kompozit); Keten kağıt; Kağıt; Plastik (polimer olmayan); Polimer; Diğer
hu: Bankjegy anyaga: Pamutpapír; Hibrid (papír/polimer kompozit); Vászonpapír; Papír; Műanyag (nem polimer); Polimer; Egyéb
lt-LT: Banknoto medžiaga: Medvilninis popierius; Hibridinė (popieriaus / polimero kompozitas); Lininis popierius; Popierius; Plastikas (nepolimerinis); Polimeras; Kita
de: Material der Banknote: Baumwollpapier; Hybrid (Papier-/Polymer-Verbundstoff); Leinenpapier; Papier; Kunststoff (nicht-polymer); Polymer; Sonstige
sk-SK: Materiál bankoviek: Bavlnený papier; Hybridný (kompozit papiera a polyméru); Ľanový papier; Papier; Plast (nepolymérový); Polymér; Iné
vi: Chất liệu tiền giấy: Giấy cotton; Hỗn hợp (composite giấy/polymer); Giấy lanh; Giấy; Nhựa (không phải polymer); Polymer; Khác
pt-PT: Material da nota bancária: Papel de algodão; Híbrido (compósito de papel/polímero); Papel de linho; Papel; Plástico (não polímero); Polímero; Outro
ro-RO: Materialul bancnotei: Hârtie din bumbac; Hibrid (compozit hârtie/polimer); Hârtie din in; Hârtie; Plastic (non-polimer); Polimer; Altele
ko: 지폐 재질: 면지; 하이브리드(종이/폴리머 복합재); 리넨지; 종이; 플라스틱(비폴리머); 폴리머; 기타
da: Seddelmateriale: Bomuldspapir; Hybrid (komposit af papir/polymer); Hørpapir; Papir; Plastik (ikke-polymer); Polymer; Andet
es: Material del billete: Papel de algodón; Híbrido (compuesto de papel/polímero); Papel de lino; Papel; Plástico (no polímero); Polímero; Otro
th: วัสดุธนบัตร: กระดาษใยฝ้าย; ไฮบริด (คอมโพสิตกระดาษ/โพลิเมอร์); กระดาษลินิน; กระดาษ; พลาสติก (ไม่ใช่โพลิเมอร์); โพลิเมอร์; อื่นๆ
it: Materiale per banconote: Carta di cotone; Ibrida (composito carta/polimero); Carta di lino; Carta; Plastica (non polimerica); Polimero; Altro
ja: 紙幣素材: コットン紙; ハイブリッド (紙/ポリマー複合); リネン紙; 紙; プラスチック (非ポリマー); ポリマー; その他
fr: Matériau du billet de banque: Papier coton; Hybride (composite papier/polymère); Papier lin; Papier; Plastique (non polymère); Polymère; Autre
sl-SI: Material za bankovce: Bombažni papir; Hibrid (kompozit papirja/polimera); Laneni papir; Papir; Plastika (nepolimerna); Polimer; Drugo
el: Υλικό τραπεζογραμματίου: Βαμβακερό χαρτί; Υβριδικό (σύνθετο χαρτιού/πολυμερούς); Λινό χαρτί; Χαρτί; Πλαστικό (μη πολυμερές); Πολυμερές; Άλλο
fi: Setelin materiaali: Puuvillapaperi; Hybridi (paperi/polymeerikomposiitti); Pellavapaperi; Paperi; Muovi (ei polymeeriä); Polymeeri; Muu
ru: Материал банкноты: Хлопковая бумага; Гибрид (бумага/полимерный композит); Льняная бумага; Бумага; Пластик (не полимер); Полимер; Другое
zh-TW: 紙幣材質: 棉紙; 混合 (紙/聚合物複合材料); 亞麻紙; 紙; 塑膠 (非聚合物); 聚合物; 其他
bg-BG: Материал за банкноти: Памучна хартия; Хибридна (композит хартия/полимер); Ленена хартия; Хартия; Пластмаса (неполимерна); Полимер; Друго
en: Banknote material: Cotton paper; Hybrid (paper/polymer composite); Linen paper; Paper; Plastic (non-polymer); Polymer; Other
zh-CN: 纸币材质: 棉纸; 混合材料（纸张/聚合物复合材料）; 亚麻纸; 纸张; 塑料（非聚合物）; 聚合物; 其他
pl: Materiał banknotu: Papier bawełniany; Hybryda (kompozyt papieru i polimeru); Papier lniany; Papier; Plastik (inny niż polimer); Polimer; Inne
nl: Bankbiljet materiaal: Katoenpapier; Hybride (papier/polymeercomposiet); Linnenpapier; Papier; Plastic (niet-polymeer); Polymeer; Overig
nb: Seddelmateriale: Bomullspapir; Hybrid (papir/polymer-kompositt); Linpapir; Papir; Plast (ikke polymer); Polymer; Annet
sv: Sedelmaterial: Bomullspapper; Hybrid (papper/polymerkomposit); Linnepapper; Papper; Plast (icke-polymer); Polymer; Övrigt
pt-BR: Material da cédula bancária: Papel de algodão; Híbrido (composto de papel/polímero); Papel de linho; Papel; Plástico (não polímero); Polímero; Outro